臺灣桃園地方法院民事裁定
111年度桃補字第151號
原      告  黃彬蔚  

上列原告與被告李麗蓉間請求修復漏水事件，本院裁定如下：
    主    文
原告應於本裁定送達後十日內，具狀補正門牌號碼桃園市○○區○○
○路○○○巷○○號六樓之一房屋修繕至不漏水狀態所需施作費用之金
額，並加計新臺幣貳拾萬參仟元，依民事訴訟法第七十七條之十
三所定費率，補繳裁判費，逾期未補正，即駁回原告之訴。
    理    由
一、按提起民事訴訟，應依民事訴訟法第77條之1第2項、第77條
    之13規定，按訴訟標的起訴時之交易價額繳納裁判費，此為
    必備之程式。又訴訟標的之價額，由法院核定；以一訴主張
    數項標的者，其價額合併計算之，同法第77條之1第1項、第
    77條之2第1項前段定有明文。如起訴不合此等程式，法院應
    定期命其補正，逾期未補正，應以裁定駁回之；前開規定於
    簡易訴訟程序準用之，同法第249條第1項第6款、第436條第
    2項分別定有明文。
二、經查：
  ㈠本件原告訴之聲明第1項主張被告應將門牌號碼桃園市○○區○○
    ○路000巷00號6樓之1房屋（下稱系爭房屋）修復至不漏水狀
    態，惟原告並未表明系爭房屋修復至不漏水狀態所需施作費
    用之金額為何，致本院無法核定訴訟標的價額，故原告應補
    正聲明第1項系爭房屋修繕至不漏水狀態之估價或預估修繕
    費用，並提出相關鑑價報告或估價單為證。
　㈡本件原告訴之聲明第2項請求被告給付非財產上精神損害賠償
    新臺幣（下同）20萬3,000元。
　㈢按以一訴主張數項標的者，其價額合併計算之，但所主張之
    數項標的互相競合或應為選擇者，其訴訟標的價額，應依其
    中價額最高者定之；以一訴附帶請求其孳息、損害賠償、違
    約金或費用者，不併算其價額。民事訴訟法第77條之2定有
    明文。上開聲明第1項及第2項聲明屬不同訴訟標的，原告以
    一訴主張數項標的，其訴訟標的價額應合併計算（即聲明第
    1項估價或預估之費用＋20萬3,000元＝本件訴訟標的價額），
    原告應依民事訴訟法第77條之13所定費率，補繳第一審裁判
    費。茲依民事訴訟法第436條第2項、第249條第1項但書之規
    定，限原告於收受本裁定送達10日內補正上開訴之聲明第1
    項之估價或預估修繕費用及按訴訟標的價額補繳第一審裁判
    費，逾期不補正及補繳，即駁回其訴，特此裁定。
三、爰裁定如主文。
中　　華　　民　　國　　111 　年　　3 　　月　　31　　日
                  桃園簡易庭  法  官  陳容蓉
以上為正本係照原本作成。
本裁定關於訴訟標的價額核定之部分如有不服，得於裁定送達後
10 日內向本院提出抗告狀，並應繳納抗告費新台幣 1,000 元；
命補正及補裁判費之部分，不得抗告。
中　　華　　民　　國　　111 　年　　3 　　月　　31　　日
                              書記官  王翰揚